臺灣嘉義地方法院刑事判決
110年度訴字第547號
公  訴  人  臺灣嘉義地方檢察署檢察官
被      告  蔡明晃
選任辯護人  王聖傑律師
            黃昱銘律師
上列被告因違反毒品危害防制條例等案件，經檢察官提起公訴（
110年度偵字第9544、9545號），本院判決如下：
    主  文
蔡明晃犯如附表一編號一至七所示之罪，各處如附表一編號一至
七「主文」欄所示之刑及沒收。如附表一編號一至五、七所示各
罪所處之刑，應執行有期徒刑肆年貳月。
    事  實
一、蔡明晃明知甲基安非他命（起訴書誤載為安非他命，應予更
    正）為毒品危害防制條例第2條第2項第2款所管制之第二級
    毒品，依法不得販賣，甲基安非他命並經行政院衛生署依藥
    事法規定明令公告為禁藥，非經許可，依法不得轉讓，竟意
    圖營利，基於販賣第二級毒品甲基安非他命之犯意，於附表
    一編號一至五、七所示時間、地點，以附表一編號一至五、
    七所示方式，分別販賣甲基安非他命予劉○○（起訴書誤載為
    劉○阮，業經公訴檢察官當庭更正）、黃○○、林○○，並獲有
    如附表一編號一至五、七所示之價金。又基於轉讓禁藥之犯
    意，於附表一編號六所示時間、地點，無償轉讓甲基安非他
    命予黃○○施用。嗣經警依法對其所持用之行動電話門號0000
    000000號執行通訊監察後，於民國109年6月29日下午5時10
    分許，前往其彼時位於嘉義縣○○鄉○○村○○○000號之13之居處
    執行搜索，並扣得如附表二編號一所示之第二級毒品甲基安
    非他命32包（總純質淨重18.852公克）、如附表二編號四至
    六所示之物及與本案無關之如附表二編號二至三所示之物，
    始悉上情。
二、案經臺南市政府警察局新營分局報告臺灣臺南地方檢察署呈
    請臺灣高等檢察署檢察長令轉臺灣嘉義地方檢察署檢察官偵
    查起訴。
    理  由
一、本案所引用之供述證據，檢察官、被告蔡明晃及辯護人均同
    意有證據能力（見本院訴字卷第58至60頁），本院審酌該等
    供述證據作成時情況，並無違法取證之瑕疵，與待證事實均
    具有關聯，以之作為證據應屬適當。又本案所引用之非供述
    證據，均與本件事實具有自然關聯性，且無證據證明係公務
    員違背法定程序所取得，是後述所引用之供述及非供述證據
    均有證據能力，先予敘明。
二、前揭事實欄一及如附表一所示事實，業據被告於警詢、偵訊
    、本院準備程序及審理時均坦承不諱（見南市警營偵字第10
    90435062號卷【下稱警卷】第19至24頁，109年度營偵字第2
    4號卷【下稱營偵24卷】第23頁反面，109年度營偵字第1285
    號卷【下稱營偵1285卷】一第126至128頁，本院訴字卷第53
    至57、195、205頁），並經證人劉○○（見警卷第68至71頁，
    營偵1285卷一第265頁）、黃○○（見警卷第52至53、55至57
    頁，營偵1285卷二第277至279頁）、林○○（見警卷第108至1
    11頁，營偵1285卷二第357至358頁）於警詢及偵訊時證述明
    確，復有被告與黃○○、劉○○、林○○之通訊監察譯文各1份、
    通聯調閱查詢單2份、亞太行動資料查詢結果、臺南市政府
    警察局新營分局搜索扣押筆錄、扣押物品目錄表各1份、搜
    索現場照片8張、臺灣臺南地方法院通訊監察書2份、臺灣臺
    南地方法院109年4月14日南院武刑凱109聲監可字第000129
    號函1份、臺南市政府衛生局檢驗結果報告、臺南市政府警
    察局新營分局偵查隊採取尿液編號對照表各3份、高雄市立
    凱旋醫院高市凱醫驗字第65278號濫用藥物成品檢驗鑑定書1
    份、扣案物品照片1張、高雄市立凱旋醫院高市凱醫驗字第6
    5552號濫用藥物成品檢驗鑑定書、臺灣臺南地方法院109年3
    月31日南院武刑凱109聲監可字第000106號函、臺灣臺南地
    方法院109年6月10日南院武刑植109聲監可字第000219號函
    各1份在卷可稽（見警卷第27至28、30至33、44至45、61、7
    5、123至129、131至139之1、144、147、149至150、153至1
    54頁，營偵24卷第5至9頁，109年度營偵字第25號卷【下稱
    營偵25卷】第11、17至23頁，營偵1285卷一第151至165頁，
    營偵1285卷二第41至43頁），此外有如附表二所示之物扣案
    可證，足認被告之任意性自白與事實相符，應堪採信。又販
    賣毒品係政府嚴予查緝之違法行為，非可公然為之，且毒品
    可任意分裝或增減其分量，而每次買賣之價量，亦隨雙方關
    係之深淺、當時之資力、需求程度、對行情之認知、來源是
    否充裕、查緝是否嚴謹、購買者被查獲時有無可能供出購買
    對象之可能性風險評估等因素而異其標準，販賣價格自可能
    機動調整，非可一概而論，故販賣之利得，除經行為人坦認
    ，或帳冊價量均記載明確外，委難查得實情，是縱未確切查
    得販賣賺取之實際差價，但除別有事證，足認係按同一價格
    轉讓，確未牟利外，尚難執此認非法販賣之事證有所不足，
    且甲基安非他命之價格不低，取得不易，再以政府對毒品之
    查禁森嚴，刑罰甚重，衡情倘非有利可圖，應無甘冒被查緝
    法辦重刑之危險，平白無端義務為該買賣之工作，是販入價
    格必較售出價格低廉，而有從中賺取買賣差價牟利之意圖，
    應屬符合論理法則且不違背社會通常經驗之合理判斷。職是
    ，被告如附表一編號一至五、七所示販賣第二級毒品予劉○○
    、黃○○、林○○，應有差價利益，參以被告於本院審理時供稱
    ：其是賺吃的而已等語（見本院訴字卷第205頁），可見被
    告可因本案販賣第二級毒品之行為而得獲得自己施用毒品之
    利益，則被告具有販賣營利之意圖，應堪認定。綜上所述，
    本案事證明確，被告之犯行均堪認定，應依法論科。
三、論罪科刑：
  ㈠被告如附表一編號一至五、七所示行為後，毒品危害防制條
    例第4條第2項業於109年1月15日修正公布，並於109年7月15
    日生效施行，修正前毒品危害防制條例第4條第2項之法定刑
    為「無期徒刑或7年以上有期徒刑，得併科新臺幣（下同）1
    ,000萬元以下罰金」，修正後該條項之法定刑則提高為「無
    期徒刑或10年以上有期徒刑，得併科1,500萬元以下罰金」
    ，經比較新舊法之結果，以修正前之規定對被告較為有利，
    依刑法第2條第1項前段之規定，應適用行為時即修正前毒品
    危害防制條例第4條第2項之規定論處。
  ㈡甲基安非他命係政府明令公告禁止使用之毒害藥品，為藥事
    法第22條第1項第1款所稱之禁藥，亦屬依毒品條例第2條第2
    項第2款公告列管之第二級毒品，且併屬管制藥品管理條例
    第3條第2項列管之第二級管制藥品。當甲基安非他命不合於
    管制藥品列管之要件者（即不具備阻卻違法事由），自屬兼
    具第二級毒品與禁藥之性質。其非法轉讓者，藥事法第83條
    第1項及毒品條例第8條第2項、第6項皆設有處罰規定，屬於
    同一犯罪行為而同時有2種法律可資處罰之法規競合情形。
    實務依重法優於輕法及後法優於前法等法理，就轉讓甲基安
    非他命未達法定應加重其刑之一定數量者，應優先擇法定刑
    較重之藥事法第83條第1項規定論處；就轉讓甲基安非他命
    達法定應加重其刑之一定數量者，因應依毒品條例第8條第6
    項規定加重其刑至2分之1，其法定刑已較藥事法第83條第1
    項轉讓禁藥罪為重，故適用毒品條例第8條第6項規定論處。
    關於法規競合選擇適用法律之判斷標準，法律既無明文規定
    ，學說亦乏具體明確標準。本院向來適用重法優於輕法之原
    則，以規範難以被所謂特別關係、補充關係或吸收關係涵蓋
    之其他法規競合情形，堪謂具有法規競合「滯洪池」之功能
    ，既無悖乎重複評價之禁止，亦符合充分評價之誡命，且可
    避免刑罰不公，自屬正當合宜。況本院採用上述原則，作為
    選擇法規競合適用法律之標準，迄今已久，實務運用並無困
    擾。在相關法律及客觀環境毫無異動之情形下，殊不宜驟然
    加以改變，以維法律適用之明確性與安定性。行為人轉讓甲
    基安非他命（未達法定應加重其刑之一定數量）予成年男子
    ，同時該當藥事法第83條第1項轉讓禁藥罪及毒品條例第8條
    第2項轉讓第二級毒品罪之構成要件。因轉讓禁藥罪之法定
    刑為7年以下有期徒刑，得併科5,000萬元以下罰金，較轉讓
    第二級毒品罪之法定刑6月以上5年以下有期徒刑，得併科70
    萬元以下罰金為重，故應依重法優於輕法之原則，擇較重之
    轉讓禁藥罪論處（最高法院109年度台上大字第1089號裁定
    意旨參照）。經查，被告如附表一編號六所示轉讓甲基安非
    他命予黃○○之數量，並無證據可資證明已逾毒品危害防制條
    例第8條第6項所定應予加重其刑之數量標準，黃○○又為成年
    人，依據上述說明，就被告此部分所為應論以藥事法第83條
    第1項之轉讓禁藥罪。
  ㈢核被告所為，分別係犯附表一「所犯罪名」欄所示之罪。
  ㈣被告如附表一編號一至五、七所示各次販賣前持有第二級毒
    品之低度行為，應為販賣之高度行為所吸收，均不另論罪。
    至被告如附表一編號六所示轉讓甲基安非他命之行為，其轉
    讓前持有之行為固為低度行為，然高度之轉讓行為既已依藥
    事法加以處罰，依法律適用完整性之法理，其低度之持有甲
    基安非他命行為，自不能再行割裂適用毒品危害防制條例加
    以處罰，而藥事法對於持有禁藥之行為未設有處罰規定，故
    無從認定轉讓吸收持有，併此敘明。
  ㈤被告如附表一編號一至七所示7次犯行，犯意各別，行為互殊
    ，應分論併罰。
  ㈥犯毒品危害防制條例第4條至第8條之罪於偵查及審判中均自
    白者，減輕其刑，修正前毒品危害防制條例第17條第2項定
    有明文。又行為人轉讓同屬禁藥之第二級毒品甲基安非他命
    （未達法定應加重其刑之一定數量）予成年人（非孕婦），
    依重法優於輕法之原則，擇較重之藥事法第83條第1項轉讓
    禁藥罪論處，如行為人於偵查及歷次審判中均自白，仍應適
    用毒品危害防制條例第17條第2項規定減輕其刑（最高法院1
    09年度台上大字第4243號裁定意旨參照）。經查，被告就如
    附表一所示販賣、轉讓甲基安非他命之犯行，於偵查及本院
    審理時均已自白，詳如前述，依據上開說明，均應依毒品危
    害防制條例第17條第2項之規定減輕其刑。
  ㈦至辯護人雖為被告之利益主張被告已供出毒品來源（見本院
    訴字卷第69頁），惟犯毒品危害防制條例第4條至第8條、第
    10條或第11條之罪，供出毒品來源，因而查獲其他正犯或共
    犯者，減輕或免除其刑，同條例第17條第1項定有明文。該
    條項所謂「供出毒品來源因而查獲」，係指被告翔實供出毒
    品來源之具體事證，因而使有偵查（或調查）犯罪職權之公
    務員知悉而對之發動偵查（或調查），並因而查獲者而言。
    而其中所謂「查獲」，除指查獲該其他正犯或共犯外，並兼
    及被告所指其毒品來源之事。是倘被告供出毒品來源資訊與
    其所犯本案無關，或偵查犯罪機關認不具證據價值而未確實
    查獲者，或有偵查（或調查）犯罪之公務員已有確切之證據
    ，足以合理懷疑該被查獲之人為被告所供販賣毒品來源之人
    ，即與上開規定不符，無適用該項規定減輕或免除其刑之餘
    地（最高法院111年度台上字第370號判決意旨參照）。經查
    ，被告於偵訊及本院準備程序時雖均供稱：毒品是其於109
    年4月間向劉○○購買的等語（見營偵24卷第23頁，本院訴字
    卷第57頁），然被告本案販賣、轉讓第二級毒品案件，係員
    警接獲情資指稱劉○○涉嫌販賣第二級毒品甲基安非他命，經
    向臺灣臺南地方法院聲請核發通訊監察書獲准對劉○○所持用
    之行動電話實施通訊監察，於通訊監察期間發現被告曾向劉
    ○○購買毒品，且劉○○亦曾向被告購買第二級毒品甲基安非他
    命，故向臺灣臺南地方法院聲請核發通訊監察書獲准對被告
    持用之0000000000號行動電話門號實施通訊監察，始查獲本
    案，另劉○○涉犯販賣毒品，係員警接獲情資後上線監聽劉○○
    使用門號，因此查獲劉○○販賣毒品事證等情，有員警出具之
    職務報告1份附卷可參（見本院訴字卷第85頁），並有劉○○
    與被告之通訊監察譯文、臺灣臺南地方法院109年4月14日南
    院武刑凱109聲監可字第000129號函、臺灣臺南地方法院109
    年3月31日南院武刑凱109聲監可字第000106號函、臺灣臺南
    地方法院109年6月10日南院武刑植109聲監可字第000219號
    函各1份附卷可稽（見警卷第30至38、139之1頁，營偵1285
    卷二第41至43頁），是偵查機關於被告供出劉○○之前即有對
    劉○○實施通訊監察，於通訊監察期間即知悉劉○○涉嫌於109
    年4月間販賣毒品予被告，又查悉劉○○涉嫌向被告購買毒品
    ，經採取偵查作為後始查獲本案，堪認偵查機關於被告為上
    開有關毒品來源之供述前，已有相關證據足以合理懷疑劉○○
    為被告販售毒品之上游，並非因被告之供述方查獲劉○○，自
    無適用上開規定之餘地。
  ㈧辯護人雖以被告之父親高齡、弟弟患有妄想型思覺失調症，
    均須被告扶養，且被告多次捐血，熱心公益，本案係因母喪
    ，為陪伴父親而南下工作之期間，短期間內所犯，亦僅販賣
    予友人，並非販賣予不特定多數人，而主張本案應適用刑法
    第59條之規定酌減其刑等語（見本院訴字卷第58、73、164
    至165頁），並提出診斷證明書、身心障礙證明、同意書、
    捐血紀錄證明各1份佐證（見本院訴字卷第75至76、167至17
    3頁），惟審酌被告於本院審理時供稱：其買毒品本來是要
    自己施用等語（見本院訴字卷第205頁），可見被告本有施
    用毒品之惡習，其明知第二級毒品嚴重戕害人體健康及社會
    治安，竟仍從施用毒品進而開始販賣毒品，實屬不該，且被
    告本案販賣第二級毒品之次數有6次，轉讓禁藥之次數為1次
    ，販賣、轉讓之對象共有3人，販賣所得價金合計為1萬5,00
    0元，販賣、轉讓期間橫跨2個月，顯非單一偶然之犯行，給
    予各該罪法定刑度內之評價，並無不當之處，況被告所犯販
    賣第二級毒品犯行之法定刑為7年以上有期徒刑，得併科1,0
    00萬元以下罰金，又所犯轉讓禁藥罪之法定刑為7年以下有
    期徒刑，得併科5,000萬元以下罰金，上開犯行均得依毒品
    危害防制條例第17條第2項之規定減輕其刑，本院於量刑之
    際本可就被告販賣及轉讓毒品之情節、數量、次數、所生危
    害程度等節，於法定刑度內為適當調整，其法定刑並無過重
    之處，綜觀被告犯罪之情狀，難認有何特殊之原因與環境，
    而有縱處以法定最低刑度仍有情輕法重之情形，當無適用刑
    法第59條規定酌減其刑之餘地。至辯護人所提出上開資料，
    核屬被告之生活狀況，考量本案被告之犯罪情節，尚無從動
    搖法定刑度範圍，然仍得依刑法第57條之規定，於量刑時予
    以適度評價，附此敘明。
  ㈨爰以行為人之責任為基礎，審酌甲基安非他命為危害國人身
    心健康及社會秩序甚鉅之毒品兼禁藥，遭國家嚴令禁止販賣
    、轉讓，被告竟仍無視該等禁令，販賣、轉讓甲基安非他命
    予他人，擴張毒品流通範圍，助長施用毒品之行為，不僅對
    他人身心健康造成影響，亦對社會健全發展及治安造成危害
    ，所為實有不該，惟念及被告犯後坦承全部犯行，態度良好
    ，兼衡被告販賣及轉讓毒品之種類、次數、對象、各次販賣
    所得金額、於本院審理時自承大學畢業之智識程度、已婚、
    目前任職於營造業及其如前述之生活狀況（見本院訴字卷第
    207頁）及其前科素行等一切情狀，分別量處如附表一所示
    之刑，又被告所犯轉讓禁藥罪所處之刑得易服社會勞動，所
    犯販賣第二級毒品罪所處之刑不得易服社會勞動，依刑法第
    50條第1項第4款、第2項之規定，非經受刑人請求檢察官聲
    請定應執行刑者，不得併合處罰之，爰審酌被告所犯各次販
    賣第二級毒品罪之犯罪時間間隔、次數、型態、手段、所侵
    害之法益及不法內涵之責任非難重複程度，就被告所犯販賣
    第二級毒品之罪合併定應執行刑如主文所示，以示懲儆。
四、沒收部分：
　㈠扣案如附表二編號一所示之物，經送鑑驗結果，均檢出第二
    級毒品甲基安非他命成分，此有高雄市立凱旋醫院濫用藥物
    成品檢驗鑑定書2份附卷可稽（見營偵25卷第17至23頁，營
    偵1285卷一第151至165頁），且為被告販賣剩餘之第二級毒
    品，此經被告於本院準備程序時供承明確（見本院訴字卷第
    57頁），核屬本案查獲之第二級毒品，應依毒品危害防制條
    例第18條第1項前段之規定，在被告如附表一編號七所示最
    後1次販賣第二級毒品犯行之主文下，宣告沒收銷燬之。又
    盛裝前開第二級毒品甲基安非他命之包裝袋32個，因依該等
    扣案物之狀態及現今所採行之鑑驗方法，仍會殘留微量毒品
    ，難以與所附著之外包裝袋析離，故應將之一體視為毒品併
    予沒收銷燬，爰均依毒品危害防制條例第18條第1項前段規
    定宣告沒收銷燬之。至於毒品鑑驗時所耗損之部分，因已用
    罄不存在，自不得再宣告沒收銷燬，附此敘明。
　㈡扣案如附表二編號四至六所示之物，均為被告所有，其中如
    附表二編號四所示電子磅秤1台、如附表二編號五所示分裝
    袋1包係被告於販賣、轉讓毒品兼禁藥時用以分裝毒品使用
    之物品，如附表二編號六所示行動電話1支，係被告用以與
    劉○○、黃○○、林○○聯繫如附表一所示各次販賣第二級毒品、
    轉讓毒品兼禁藥所使用之工具，此經被告供述明確（見本院
    訴字卷第57、153頁），核均屬供被告犯本案販賣第二級毒
    品及轉讓禁藥犯罪所用之物，依毒品危害防制條例第19條第
    1項之規定，不問屬於犯罪行為人與否，均應宣告沒收。
　㈢被告如附表一編號一至五、七所示各次販賣第二級毒品予劉○
    ○、黃○○、林○○而取得之價金，均為被告之犯罪所得，未經
    扣案，爰依刑法第38條之1第1項前段、第3項之規定諭知沒
    收，併諭知於全部或一部不能沒收或不宜執行沒收時，追徵
    其價額。
　㈣扣案如附表二編號二所示玻璃球吸食器1組、如附表二編號三
    所示鋁箔紙3片，係被告於施用毒品時所使用之工具，此經
    被告供述無訛（見本院訴字卷第57頁），核與本案犯行均無
    直接關連，亦難認係供本案犯罪所用、預備之物或犯罪所生
    之物，又非違禁物，爰均不宣告沒收。
據上論斷，應依刑事訴訟法第299條第1項前段，修正前毒品危害
防制條例第4條第2項、第17條第2項，毒品危害防制條例第18條
第1項前段、第19條第1項，藥事法第83條第1項，刑法第2條第1
項前段、第11條、第51條第5款、第38條之1第1項前段、第3項，
判決如主文。
本案經檢察官陳靜慧提起公訴，檢察官徐鈺婷到庭執行職務。
中　　華　　民　　國　　111 　年　　7 　　月　　12　　日
　　　　　　　　　刑事第六庭  審判長法　官　王慧娟

　　　　　　　　　　　　　　　    　法　官　林富郎

  　　　　　　　　　　　　　　　　  法　官　官怡臻
以上正本證明與原本無異。
如不服本判決應於收受判決後20日內向本院提出上訴書狀，並應
敘述具體理由；其未敘述上訴理由者，應於上訴期間屆滿後20日
內向本院補提理由書（均須附繕本）「切勿逕送上級法院」。
中　　華　　民　　國　　111 　年　　7 　　月　　12　　日
                                    書記官  李彥廷
附表一：
編號 對象 犯罪事實 所犯罪名 主文 一 劉○○ 蔡明晃意圖營利，基於販賣第二級毒品之犯意，於109年4月1日上午11時29分、11時48分，由劉○○以電話與蔡明晃所持用之搭配門號0000000000號之行動電話聯繫後，蔡明晃即於同日中午12時許，在嘉義縣○○鄉○○村000號之義竹鄉農會光榮分部外，將甲基安非他命1包販售予劉○○，並向劉○○收取3,000元之對價而完成交易。 修正前毒品危害防制條例第4條第2項之販賣第二級毒品罪 蔡明晃販賣第二級毒品，處有期徒刑參年捌月。 扣案如附表二編號四至六所示之物均沒收。未扣案之犯罪所得新臺幣參仟元沒收，於全部或一部不能沒收或不宜執行沒收時，追徵其價額。 二 劉○○ 蔡明晃意圖營利，基於販賣第二級毒品之犯意，於109年4月23日晚間11時31分、11時51分、109年4月24日凌晨0時10分，由劉○○以電話與蔡明晃所持用之搭配門號0000000000號之行動電話聯繫後，蔡明晃即於109年4月24日凌晨0時12分，在嘉義縣○○鄉○○村000號之義竹鄉農會光榮分部外，將甲基安非他命1包販售予劉○○，並向劉○○收取1,000元之對價而完成交易。 修正前毒品危害防制條例第4條第2項之販賣第二級毒品罪 蔡明晃販賣第二級毒品，處有期徒刑參年柒月。 扣案如附表二編號四至六所示之物均沒收。未扣案之犯罪所得新臺幣壹仟元沒收，於全部或一部不能沒收或不宜執行沒收時，追徵其價額。 三 黃○○ 蔡明晃意圖營利，基於販賣第二級毒品之犯意，於109年5月27日上午11時17分、11時37分，由黃○○以電話與蔡明晃所持用之搭配門號0000000000號之行動電話聯繫後，蔡明晃即於同日接近中午12時許，在其彼時位於嘉義縣○○鄉○○村○○○000號之13之居處外路旁，將甲基安非他命1包販售予黃○○，並向黃○○收取2,000元之對價而完成交易。 修正前毒品危害防制條例第4條第2項之販賣第二級毒品罪 蔡明晃販賣第二級毒品，處有期徒刑參年柒月。 扣案如附表二編號四至六所示之物均沒收。未扣案之犯罪所得新臺幣貳仟元沒收，於全部或一部不能沒收或不宜執行沒收時，追徵其價額。 四 林○○ 蔡明晃意圖營利，基於販賣第二級毒品之犯意，於109年6月6日中午12時34分、下午1時5分，由林○○以電話與蔡明晃所持用之搭配門號0000000000號之行動電話聯繫後，蔡明晃即於同日下午1時10分許，在其彼時位於嘉義縣○○鄉○○村○○○000號之13之居處外路旁，將甲基安非他命1包販售予林○○，並向林○○收取4,000元之對價而完成交易。 修正前毒品危害防制條例第4條第2項之販賣第二級毒品罪 蔡明晃販賣第二級毒品，處有期徒刑參年捌月。 扣案如附表二編號四至六所示之物均沒收。未扣案之犯罪所得新臺幣肆仟元沒收，於全部或一部不能沒收或不宜執行沒收時，追徵其價額。 五 林○○ 蔡明晃意圖營利，基於販賣第二級毒品之犯意，於109年6月10日下午3時45分、4時3分，由林○○以電話與蔡明晃所持用之搭配門號0000000000號之行動電話聯繫後，蔡明晃即於同日下午4時3分通話後約5分鐘，在其彼時位於嘉義縣○○鄉○○村○○○000號之13之居處外路旁，將甲基安非他命1包販售予林○○，並向林○○收取4,000元之對價而完成交易。 修正前毒品危害防制條例第4條第2項之販賣第二級毒品罪 蔡明晃販賣第二級毒品，處有期徒刑參年捌月。 扣案如附表二編號四至六所示之物均沒收。未扣案之犯罪所得新臺幣肆仟元沒收，於全部或一部不能沒收或不宜執行沒收時，追徵其價額。 六 黃○○ 蔡明晃基於轉讓禁藥之犯意，於109年6月13日凌晨0時33分，由黃○○以電話與蔡明晃所持用之搭配門號0000000000號之行動電話聯繫後，蔡明晃即於同日凌晨1時許，在其彼時位於嘉義縣○○鄉○○村○○○000號之13之居處外路旁，無償轉讓甲基他命1包（重量約0.3公克，淨重未達10公克以上）予黃○○施用。 藥事法第83條第1項之轉讓禁藥罪 蔡明晃犯藥事法第八十三條第一項之轉讓禁藥罪，處有期徒刑參月。 扣案如附表二編號四至六所示之物均沒收。 七 黃○○ 蔡明晃意圖營利，基於販賣第二級毒品之犯意，於109年6月29日下午2時許，由黃○○以電話與蔡明晃所持用之搭配門號0000000000號之行動電話聯繫後，蔡明晃即於同日下午2時30分許，在其彼時位於嘉義縣○○鄉○○村○○○000號之13之居處外路旁，將甲基安非他命1包販售予黃○○，並向黃○○收取1,000元之對價而完成交易。 修正前毒品危害防制條例第4條第2項之販賣第二級毒品罪 蔡明晃販賣第二級毒品，處有期徒刑參年柒月。 扣案如附表二編號一所示第二級毒品甲基安非他命共參拾貳包均沒收銷燬之。扣案如附表二編號四至六所示之物均沒收。未扣案之犯罪所得新臺幣壹仟元沒收，於全部或一部不能沒收或不宜執行沒收時，追徵其價額。 
附表二：
編號 物品名稱 備註 一 扣案第二級毒品甲基安非他命32包（含包裝袋32個，檢驗前淨重合計27.634公克） 本案查獲之第二級毒品。 二 扣案玻璃球吸食器1組 與本案無關。 三 扣案鋁箔紙3片  四 扣案電子磅秤1台 被告所有供犯本案販賣第二級毒品、轉讓禁藥罪所用之物。 五 扣案分裝袋1包  六 扣案搭配門號0000000000號之三星行動電話1支（含SIM卡1張）  
附錄本案論罪科刑法條：
修正前毒品危害防制條例第4 條
製造、運輸、販賣第一級毒品者，處死刑或無期徒刑；處無期徒
刑者，得併科新臺幣2 千萬元以下罰金。
製造、運輸、販賣第二級毒品者，處無期徒刑或7 年以上有期徒
刑，得併科新臺幣1 千萬元以下罰金。
製造、運輸、販賣第三級毒品者，處7 年以上有期徒刑，得併科
新臺幣7 百萬元以下罰金。
製造、運輸、販賣第四級毒品者，處5 年以上12年以下有期徒刑
，得併科新臺幣3 百萬元以下罰金。
製造、運輸、販賣專供製造或施用毒品之器具者，處1 年以上7
年以下有期徒刑，得併科新臺幣1 百萬元以下罰金。
前五項之未遂犯罰之。

藥事法第83條
明知為偽藥或禁藥，而販賣、供應、調劑、運送、寄藏、牙保、
轉讓或意圖販賣而陳列者，處7 年以下有期徒刑，得併科新臺幣
5 千萬元以下罰金。
犯前項之罪，因而致人於死者，處7 年以上有期徒刑，得併科新
臺幣1 億元以下罰金；致重傷者，處3 年以上12年以下有期徒刑
，得併科新臺幣7 千5 百萬元以下罰金。
因過失犯第1 項之罪者，處2 年以下有期徒刑、拘役或科新臺幣
5 百萬元以下罰金。
第1 項之未遂犯罰之。